# 关于境内子公司向境外母公司借款问题

提问人：tf2004 时间：2010-08-27 13:49:41
由于金融危机，公司产生巨额亏损，经营资金链发生问题。现境外母公司拟借款 4000 万美金给境内子公司，请问境内子公司需要办理什么手续？境内子公司是否可以将这笔钱直接用于原料采购货款的支付（因为固定资产投资已经完结，公司短缺流动资金）

回答人：chenyiwei
主要涉及外汇管理方面外债管理的规定。基本要求是经过外汇管理部门批准，并办理外债登记。并且对借款额度实施“投注差”管理。
请到视野法规库查标题关键字“外债”以了解相关规定。